# 售后租回作为经营性租赁的问题

提问人：anywayhuang 时间：2011-06-16 17:38:20
我想请教一下各位老师，售后租回认定为经营性租赁的，如果该交易不是按照公允价值达成的，则会出现售价、公允价值、账面价值不同的情况，此时如何确定递延收益和当期损益的金额在会计准则讲解中并没有明确讲清，我按网上的说法总结如下，请大家看看这样是否正确？ 单位：万元售价公允价值账面价值递延收益营业外收支售价大于公允价值300295290300-295295-290300290295300-290290-295295290300295-290290-300售价小于公允价值2953002900295-290290300295290-2950290295300290-295295-300 上述情况下前三种售价大于公允价值的处理方法我可以理解，主要是后三种售价小于公允价值时，为什么要这样处理，每一种处理的理由是什么呢？

回答人：chenyiwei
根据《企业会计准则解释第 2 号》第六条：售后租回交易如果不是按照公允价值达成的，售价低于公允价值的差额，应计入当期损益；但若该损失将由低于市价的未来租赁付款额补偿时，有关损失应予以递延（递延收益），并按与确认租金费用相一致的方法在租赁期内进行分摊；如果售价大于公允价值，其大于公允价值的部分应计入递延收益，并在租赁期内分摊。 正常情况下，公允价值与账面价值之间的差额总是计入营业外收支的（资产处置损益）。但如果售价低于公允价值，并且没有证据表明该损失将由低于市价的未来租赁付款额补偿，则按照上述规定，事实上就是按照售价与账面价值之间的差额计入营业外收支。如果有证据表明该损失将由低于市价的未来租赁付款额补偿，则营业外收支等于公允价值与账面价值之差；递延收益（借方数）等于售价与公允价值之差。

回答人：chenyiwei
回复 anywayhuang 的帖子
既然认定售后回租构成经营租赁，即标的资产所有权上的主要风险和报酬已经转移给出租人，则其公允价值与账面价值之间的差额总是可以确认为处置损益的。可能是讲解中的举例有些问题。如有时间可以向财政部会计司有关人士确认一下。

回答人：chenyiwei
回复 anywayhuang 的帖子
1 、售后租回构成融资租赁的，本质上是以标的资产为抵押的融资，因此固定资产的折旧计提应当不受到是否成为融资租赁标的物的影响。
也就是：如果该固定资产以加速折旧法计提折旧的，则相应递延收益摊销也采用相一致的加速摊销模式。
2 、这应当只是准则讲解中给出的参考性提示，并且通常情况下负数余额是否进行重分类并不会对被审计财务报表产生重大影响，因此一般情况下，对于余额不大的明细科目，可接受按余额方向进行重分类的做法；当然如果余额较大，就需要根据具体情况个案分析。

提问人：yan7367 时间：2013-10-22 11:11:42
正在看这一章，也有疑问： 1 、讲解的意思是，售价低于公允价值，且该损失可由租金弥补的，应递延。楼主表中第四种情况也符合（按楼主所说，都考虑可弥补），为何不递延？
2 、讲解说，售价高于公允的，高于公允的部分应该递延。请问在高于公允的情况下，为何直接递延，而不需要考虑高出部分是否将由未来高于市场价的租金补回？ 参考准则自己的说法，P357例22-13，售价高于公允且未来支付的租金不高于市价，实质上相当于一项正常的销售，售价与账面的差额应计入当期损益。为何需要递延呢？

回答人：chenyiwei
对于售后回租构成经营租赁的交易，由于标的资产所有权上的主要风险和报酬已经转移给出租人，因此需作为处置资产和经营租赁两项交易进行会计处理。这两项交易通常情况下是互相独立的，各自按照各自适用的会计准则规定进行会计处理。 一般情况下，在不属于关联交易等潜在不公允交易的前提下，只要能够证明售价和租金两者之一体现了市场公允价格，则基本上就可以认为整笔交易是公允的，应按照合同约定的售价和资产账面价值和相关税费之间的差额确认处置损益，同时按照合同约定的租金在租赁期内按期确认租赁费用。 如果售价和租金两者均是不公允的，且其中一项的价格高于（或低于）公允价值的差额可以被另一项的价格高于（或低于）公允价值的差额所全部或部分弥补，则从现在的观点看，这两者就构成了一揽子交易，应作为一个整体进行会计处理（“一项交易单独看是不经济的，但是和其他交易一并考虑时是经济的”），这时就要用到准则所提到的部分对价（或损失）递延的会计处理方式。